臺灣士林地方法院民事裁定　　　　　 100年度消債更字第33號
債　務　人　汪復綠
上列債務人聲請更生事件，本院裁定如下：
    主  文
債務人應於本裁定送達後十五日內，補提如附件所示文件及資料
到院。
    理  由
一、按債務人與金融機構協商成立者，不得聲請更生或清算，但
    因不可歸責於己之事由，致履行顯有重大困難者，不在此限
    ，消費者債務清理條例第151 條第5 項定有明文。又債務人
    因不可歸責於己之事由，致履行顯有重大困難者，須主張並
    舉證有不可歸責於己之事由，致履行該協商顯有重大困難，
    始得向法院聲請更生或清算（司法院民事廳消費者債務清理
    條例法律問題研審小組意見亦同此意見，見司法院民國99年
    11月29日廳民二字第0990 002160 號函）。又債務人聲請更
    生時，所提出之財產及收入狀況說明書，應表明下列事項，
    並提出證明文件：(一)財產目錄，並其性質及所在地。(二)最近
    5 年是否從事營業活動及平均每月營業額。(三)收入及必要支
    出之數額、原因及種類。(四)依法應受債務人扶養之人，此觀
    諸消費者債務清理條例第43條第6 項規定自明。另法院認為
    必要時，得定期命債務人據實報告更生聲請前2 年內財產變
    動之狀況，並對於消費者債務清理條例第43條所定事項補充
    陳述、提出關係文件或為其他必要之調查，同條例第44條亦
    有明定。再按債務人聲請更生或清算不合程式或不備其他要
    件者，法院應以裁定駁回之，但其情形可以補正者，法院應
    定期間先命補正，同條例第8 條定有明文。且更生之聲請有
    拒絕提出關係文件或為財產變動狀況之報告者，亦應駁回之
    ，同條例第46條第3 款規定甚明。
二、本件債務人汪復綠具狀聲請更生，未提出如附件所示文件及
    資料到院。爰依上開規定，定期命補正，如逾期未補正，則
    駁回其聲請。
中    華    民    國   100    年    3     月    14    日
                  民事第二庭  法      官  周群翔
上為正本係照原本作成。
本件不得抗告。
中    華    民    國   100    年    3     月    14    日
                              書  記  官  劉淑慧
附件：
1.重提債務人自98年2 月18日起至100 年2 月17日止之財產及收
  入狀況說明書，並提出相關證明文件（如99年度綜合所得稅各
  類所得資料清單、大樓管理費支付證明、電話費、水電、瓦斯
  費收據等，惟於聲請時已提出者，即無須重複提出）。
2.陳明債務人何時自嘉信保全股份有限公司（下稱嘉信保全公司
  ）離職？離職前工作地點為何？並提出相關證明文件，尤應就
  非自願離職之主張舉證證明（例如：非自願離職證明書）
3.提出債務人於嘉信保全公司自98年1 月1 日起至離職日止之薪
  資證明文件及離職後之打零工收入明細及收入證明文件（例如
  ：薪資單、薪資轉帳明細等）。。
4.陳明債務人何時起任職家興保全股份有限公司？工作地點、薪
  資計算方式（例如：本薪、獎金、紅利、加班費、其他補助等
  ）為何？請提出在職證明、自任職之日起迄今之薪資單及薪資
  轉帳明細，若領取薪資方式為收受現金，則請提出經雇主簽名
  或蓋章之證明文件（應載明公司名稱及地址、負責人之姓名、
  身分證統一編號、地址、電話、債務人之職稱及每月薪資數額
  ）。
5.陳明債務人之住所地（即新北市淡水區○○○路○ 段231 號20
  樓）之房屋為何人所有？目前與債務人共同居住之人若干？其
  姓名、與債務人之關係為何？有無房租支出？每月租金若干元
  ？並提出相關證明文件。
6.陳明債務人之配偶盧麗瑾、子汪正一目前工作內容及每月收入
  情形，並提出渠等之最新勞工保險被保險人投保資料表、98年
  度年度綜合所得稅各類所得資料清單、最新財產歸屬資料清單
  、99年1 月起迄今之薪資證明文件（例如：薪資單、薪資轉帳
  明細等）。
7.陳明債務人目前持有華固建設股份有限公司、台灣東洋藥品工
  業股份有限公司、益通光能科技股份有限公司、有限責任淡水
  第一信用合作社、鈊象電子股份有限公司、順達科技股份有限
  公司等公司之股票之情形，並提出債務人於臺灣集中保管結算
  所股份有限公司保管劃撥帳戶相關資料（請逕向集保公司申請
  ）、自98年2 月起迄今所有證券戶存摺（集保存摺）、證券交
  割款匯入匯出之帳戶存摺封面及內頁完整影本（須附完整內頁
  資料並補登存摺至債務人依本裁定提出陳報狀之前一日止），
  並提出上開證券戶所屬公司出具之客戶庫存餘額表。
8.報告更生聲請即100 年2 月18日前2 年內除已載入財產及收入
  狀況說明書內之項目外之財產變動狀況（例如處分不動產、黃
  金、珠寶、償還債務…等），並提出聲請更生前2 年內（98年
  3 月3 日至100 年3 月2 日）之所有金融帳戶影本（含內頁）
  。